# 求助陈老师，全资子公司注销，债务重组收益

提问人：保持学 习ing 时间：2022-10-20 19:28:19
求助陈版主：子公司B现有存货 5 万元，货币 100 万，负债 135 万元，实收资本 100 万，未分配利润-130万。
其中存货评估金额为 10 万元，子公司按清算假设调整了清算净值，即子公司账面
借：存货 10 万
贷：资本公积 10 万
然后所有资产清算净值金额15+100=115万，偿还 135 万负债，是不是应算作债务重组，差额 20 万计入其他收益呢。假设利润表无其他项目发生，仅其他收益 20 万。
注销时：
借：实收资本 100 万
贷：未分配利润 100 万
年末资产负债表日合并报表，要把清算假设的报表再转为持续经营假设，利润表按 30 万去合并呢。
恳求陈老师指点一下。

回答人：chenyiwei
由于子公司已进入清算，其自身报表已不再适用持续经营假设，故该事项不是债务重组，而是清算会计中的债务清偿损益。
母公司合并报表，因为是自行清算，所以该子公司在清算期间仍纳入合并报表范围，如你所述“要把清算假设的报表再转为持续经营假设”，将子公司对母公司的债务清偿损益与母公司的债务豁免损失相抵销。

提问人：保持学 习ing 时间：2022-10-25 14:21:02
谢谢陈老师回复，那子公司不是债务重组，得计入清算损益，但合并报表是不是应该作为债务重组处理呢，将负债原账面金额与清偿金额之差在合并层面计入其他收益。

回答人：chenyiwei
是，如果以存货抵债的，则母公司合并报表层面仍是债务重组